【裁判字號】    98,訴,4454
【裁判日期】    990415
【裁判案由】    毒品危害防制條例
【裁判全文】
臺灣板橋地方法院刑事判決              98年度訴字第4454號
公  訴  人  臺灣板橋地方法院檢察署檢察官
被      告  甲○○
上列被告因違反毒品危害防制條例案件，經檢察官提起公訴（98
年度毒偵字第6935號、第7653號），本院依簡式審判程序判決如
下：
    主  文
甲○○犯如附表所示之罪，各處如附表所示之宣告刑。應執行有
期徒刑壹年拾月；扣案之第一級毒品海洛因壹包（驗餘淨重零點
壹柒陸公克）沒收銷燬之。
    事  實
一、甲○○前因施用毒品案件，經本院裁定送觀察、勒戒後，認
    無繼續施用毒品之傾向，於民國九十四年三月十六日執行觀
    察、勒戒完畢釋放，並由臺灣板橋地方法院檢察署檢察官以
    九十四年度毒偵字第一一九六號為不起訴處分在案。其又犯
    施用毒品、偽造文書等案件（共五罪），經法院分別判處罪
    刑，並由本院以九十六年度聲字第三二五號裁定定應執行刑
    為有期徒刑一年七月，入監執行後適逢減刑，經本院以九十
    六年度聲減字第二八二號裁定分別減刑並定應執行刑為有期
    徒刑九月十五日，於九十六年七月十六日出監，惟甲○○另
    犯偽造文書案件，經本院以九十八年度簡字第二四０九號判
    決判處有期徒刑三月，減為有期徒刑一月又十五日確定在案
    ，再由本院以九十八年度聲字第三八三二號裁定與前揭五罪
    定應執行刑為有期徒刑十一月後，因前所執行之刑期已逾減
    刑後之刑度，遂由臺灣板橋地方法院檢察署檢察官於九十八
    年九月二十三日簽結上開案件而執行完畢（故附表一、二所
    示之犯行，不構成累犯）。詎甲○○猶不知悔改，基於施用
    第一級毒品海洛因及第二級毒品甲基安非他命之犯意，先後
    為下列犯行：
  (一)九十八年九月十六日晚間某時，在臺北縣新莊市○○路二０
    七巷七弄十一號三樓屋內，以將海洛因捲入香菸內點燃吸食
    煙霧之方式，施用海洛因一次。
  (二)九十八年九月十六日晚間八時許，在同上處所，以將林志明
    （其轉讓禁藥犯行業經本院另案判決）所提供之甲基安非他
    命燃燒後吸食煙霧之方式，施用甲基安非他命一次。
  (三)九十八年十月十一日下午四、五時許，在臺北縣樹林市○○
    路四二六號四樓住處，以將海洛因捲入香菸內之方式，施用
    海洛因一次。
  (四)九十八年十月十二日某時，在臺北縣樹林市○○路四二六號
    四樓住處，以將甲基安非他命放置於玻璃球（未扣案）內燒
    烤吸食煙霧之方式，施用甲基安非他命。
  (五)嗣警方於九十八年九月十七日凌晨二時五十分許，徵得屋主
    何中志之同意，進入臺北縣新莊市○○路二０七巷七弄十一
    號三樓執行搜索時，甲○○與何中志、林志明等人均在屋內
    ，且屋內散置數十包不明粉末、藥丸或吸食器等物品，警方
    因此懷疑甲○○施用毒品，經徵得其同意採集尿液送驗，結
    果確呈嗎啡、甲基安非他命陽性反應，而查悉前揭(一)、(二)所
    示犯行。甲○○又於九十八年十月十三日晚間九時二十五分
    許，在臺北縣樹林市○○街四號前，因行跡可疑為警盤查，
    在有偵查犯罪職權之公務員知悉其於九十八年十月十一日施
    用海洛因之犯行以前，甲○○即主動交出其持有之海洛因一
    包（淨重零點一七八公克，驗餘淨重零點一七六公克）供警
    扣案，並自承前揭(三)所示之施用海洛因行為，經警再對其採
    尿送驗，結果另呈甲基安非他命陽性反應，始查悉上開(四)所
    示之施用甲基安非他命犯行。
二、案經臺北縣政府警察局及臺北縣政府警察局新莊分局分別移
    送臺灣板橋地方法院檢察署檢察官偵查起訴。本院於準備程
    序進行中，被告甲○○就被訴事實為有罪之陳述，經告知簡
    式審判程序之旨，並聽取公訴人、被告之意見後，本院合議
    庭裁定改由受命法官獨任進行簡式審判程序。
    理  由
一、上揭犯罪事實，業據被告於警詢、偵查及本院準備程序、審
    理時均自白不諱，其於九十八年九月十七日、同年十月十三
    日二度為警查獲後採集之尿液檢體，經送臺灣檢驗科技股份
    有限公司以酵素免疫分析法初驗、氣相層析質普儀法複驗之
    結果，均呈嗎啡、甲基安非他命陽性反應，有該公司九十八
    年十月二十九日、同年十一月十一日出具之濫用藥物檢驗報
    告二份、代碼對照表及尿液檢體監管紀錄表各一紙附卷供憑
    （見九十八年度毒偵字第六九三五號偵查卷第三十八頁、第
    四十頁，九十八年度毒偵字第七六五三號偵查卷第十九頁、
    第三十六頁）。又被告於九十八年十月十三日為警扣得之白
    色粉末，經送驗結果，確為海洛因，淨重零點一七八公克，
    驗餘淨重零點一七六公克之事實，另有交通部民用航空局航
    空醫務中心九十八年十月二十二日航藥鑑字第０９８５３３
    １號毒品鑑定書一份在卷可稽（見九十八年度毒偵字第七六
    五三號偵查卷第三十五頁），足認被告之自白與事實相符。
    再者，被告前因施用毒品案件，經本院裁定送觀察、勒戒後
    ，認無繼續施用毒品之傾向，於九十四年三月十六日執行觀
    察、勒戒完畢釋放，並由臺灣板橋地方法院檢察署檢察官以
    九十四年度毒偵字第一一九六號為不起訴處分，嗣又犯施用
    毒品罪，迭經法院論罪科刑乙節，有臺灣高等法院被告前案
    紀錄表一份在卷可考。從而被告於前次觀察、勒戒執行完畢
    釋放後，五年內犯施用第一級、第二級毒品罪，事證明確，
    其犯行堪予認定。
二、核被告就犯罪事實欄(一)、(三)所為，均係犯毒品危害防制條例
    第十條第一項之施用第一級毒品罪，就犯罪事實欄(二)、(四)部
    分，則係犯同條第二項之施用第二級毒品罪。被告為施用而
    持有海洛因、甲基安非他命之低度行為，分別為施用之高度
    行為所吸收，均不另論罪。被告前因施用毒品、偽造文書等
    案件（共五罪），經法院分別判處罪刑，並由本院以九十六
    年度聲字第三二五號裁定定應執行刑為有期徒刑一年七月，
    入監執行後適逢減刑，經本院以九十六年度聲減字第二八二
    號裁定分別減刑並定應執行刑為有期徒刑九月十五日，於九
    十六年七月十六日出監，惟被告另犯偽造文書案件，經本院
    以九十八年度簡字第二四０九號判決判處有期徒刑三月，減
    為有期徒刑一月又十五日確定在案，再由本院以九十八年度
    聲字第三八三二號裁定與前揭五罪定應執行刑為有期徒刑十
    一月後，因前所執行之刑期已逾減刑後之刑度，遂由臺灣板
    橋地方法院檢察署檢察官於九十八年九月二十三日簽結上開
    案件而執行完畢乙節（最高法院八十四年臺非字第四十四號
    判例意旨參照），有臺灣高等法院被告前案紀錄一份在卷可
    考，是以被告前受有期徒刑之執行完畢，五年內故意再犯犯
    罪事實欄(三)、(四)所示之有期徒刑以上二罪，此二部分構成累
    犯，皆應依法加重其刑。又查被告於九十八年十月十三日因
    行跡可疑為警盤查時，即主動交出持有之海洛因供警扣案，
    並自承九十八年十月十一日施用海洛因之犯行不諱，此業據
    被告之警詢筆錄記載明確（見九十八年度毒偵字第七六五三
    號偵查卷第四頁），是以被告就犯罪事實(三)部分合於自首要
    件，爰依刑法第六十二條前段之規定減輕其刑，並依法先加
    後減。所犯上開四罪，犯意各別，行為互殊，應分論併罰。
    爰審酌被告素行非端，前已因施用毒品獲得不起訴處分之寬
    典，又迭經法院論罪科刑，均猶不知遠離毒害，顯然漠視法
    令之禁制，惟坦承犯行之犯後態度，暨其犯罪之動機、目的
    、所生危害等一切情狀，分別量處如主文所示之刑，並定其
    應執行刑。九十八年十月十三日扣案之海洛因一包，其中驗
    餘淨重零點一七六公克之海洛因，屬第一級毒品，應依毒品
    危害防制條例第十八條第一項前段之規定沒收銷燬之；至於
    至於裝盛上開海洛因之外包裝袋，因鑑驗毒品之標準作業流
    程，毒品秤重主要以傾倒方式，必要時輔以刮杓刮取，儘可
    能將原送驗包裝物內毒品與包裝物分離後個別秤重，所得之
    毒品重量登載為「淨重」，包裝物重量則登載為「空包裝重
    」，然依上述二種方式分離，原送驗包裝物內均仍會有微量
    毒品成分殘留，此為本院歷來辦理毒品案件職務上所知悉，
    並有法務部調查局九十四年四月十二日調科壹字第０九四０
    ０一一四七四０號函一紙附卷可憑，上開外包裝袋既仍含有
    微量海洛因成分無法析離，爰併依前揭規定宣告沒收銷燬之
    。末查被告於九十八年九月十六日自林志明受讓甲基安非他
    命後，旋即當場施用完畢，警方於九十八年九月十七日在臺
    北縣新莊市○○○路二０七巷七弄十一號三樓查獲之海洛因
    、甲基安非他命、分裝袋、吸食器等物品，均非被告所有乙
    節，業據被告於本院審理時供陳在卷，核與臺北縣政府警察
    局刑事警察大隊搜索扣押筆錄記載之情形相符，堪予採信，
    是以該等扣案物品既均與本案犯罪事實無關，爰不併予宣告
    沒收銷燬或沒收；另被告於九十八年十月十二日施用甲基安
    非他命所使用之吸食器，業已丟棄，此節另據被告於本院審
    理時供述綦詳，無證據證明該組吸食器尚屬存在，又非違禁
    物，故亦不併予宣告沒收，附此指明。
三、如不服本判決，得自收受送達之日起十日內，向本院提出上
    訴。
據上論斷，應依刑事訴訟法第二百七十三條之一第一項、第二百
九十九條第一項前段，毒品危害防制條例第十條第一項、第二項
、第十八條第一項前段，刑法第十一條前段、第四十七條第一項
、第六十二條前段、第五十一條第五款，判決如主文。
本案經檢察官賴建如到庭執行職務。
中    華    民    國    99    年    4     月    15    日
                  刑事第四庭  法  官  劉元斐
上列正本證明與原本無異。
如不服本判決，應於判決送達後10日內敘明上訴理由，向本院提
出上訴狀 (應附繕本) ，上訴於臺灣高等法院。其未敘述上訴理
由者，應於上訴期間屆滿後20日內向本院補提理由書「切勿逕送
上級法院」。
                              書記官  高建華
中    華    民    國    99    年    4     月    19    日
附錄本案論罪科刑法條：
毒品危害防制條例第十條
施用第一級毒品者，處六月以上五年以下有期徒刑。
施用第二級毒品者，處三年以下有期徒刑。
附表：
┌──┬──────────┬───────────┬────────────────┐
│編號│犯罪時間            │所犯法條              │宣告刑                          │
├──┼──────────┼───────────┼────────────────┤
│一  │九十八年九月十六日晚│毒品危害防制條例第十條│甲○○施用第一級毒品，處有期徒刑│
│    │間某時許            │第一項                │柒月。                          │
├──┼──────────┼───────────┼────────────────┤
│二  │九十八年九月十六日晚│毒品危害防制條例第十條│甲○○施用第二級毒品，處有期徒刑│
│    │間八時許            │第二項                │肆月。                          │
├──┼──────────┼───────────┼────────────────┤
│三  │九十八年十月十一日下│毒品危害防制條例第十條│甲○○施用第一級毒品，累犯，處有│
│    │午四、五時許        │第一項                │期徒刑柒月。扣案之第一級毒品海洛│
│    │                    │                      │因壹包（驗餘淨重零點壹柒陸公克）│
│    │                    │                      │沒收銷燬之。                    │
├──┼──────────┼───────────┼────────────────┤
│四  │九十八年十月十二日某│毒品危害防制條例第十條│甲○○施用第二級毒品，累犯，處有│
│    │時                  │第二項                │期徒刑伍月。                    │
└──┴──────────┴───────────┴────────────────┘

司法院資訊處製作；財團法人民間司法改革基金會備份。
